Inventaris van het archief van de Koninklijke Hollandsche Lloyd, 1907-1937 (1944); Holland-Zuid-Amerikalijn, 1899-1908
Nationaal Archief, Den Haag
Koninklijke Hollandse Lloyd
Koninklijke Lloyd
1899-1944
merendeel 1899-1937
I20510
59.30 meter; 173 inventarisnummers.
Normale geschreven, getypte en gedrukte documenten, geen bijzondere handschriften.
Nationaal Archief, Den Haag
Holland Zuid-Amerikalijn
Het archief van de Koninklijke Hollandsche Lloyd, 1907-1937 (1944) en de Holland-Zuid-Amerikalijn, 1899-1908, bevat balans- en grootboeken, registers van aandeelhouders en obligatieleningen. Verder zijn aanwezig bouwtekeningen van terreinen en kantoren en stukken betreffende scheepvaart en scheepsbouw. Ook bevat het archief stukken over de torpedering van het s.s. Tubantia op 16 oktober 1916; het schip zou goud en juwelen van de Duitse keizer Wilhelm II aan boord hebben gehad en was het grootste Hollandse passagiersschip dat ooit op zee verging.
Archiefvorming
Geschiedenis van het archiefbeheer
De verwerving van het archief
Het archief is voor langere tijd in beheer, niet in eigendom verkregen.
2.18
Aanwijzingen voor de gebruiker
Openbaarheidsbeperkingen
Volledig openbaar.
Materiële beperkingen
Aanvraaginstructie
Openbare archiefstukken kunnen online worden aangevraagd en gereserveerd. U kunt dit ook via de terminals in de studiezaal van het Nationaal Archief doen. Om te kunnen reserveren dient u de volgende stappen te volgen:
U maakt een profiel aan op www.gahetna.nl, en logt vervolgens in
Via de archiefinventaris (alleen de beschrijvingen met rode nummers) selecteert u het gewenste archiefstuk door op de knop 'Reserveren' te klikken
In het volgende scherm geeft u aan op welke dag u het archiefstuk wilt inzien
Indien u zich bevindt in de studiezaal en een tafelnummer heeft ontvangen kunt u dit nummer vermelden. Als u geen tafelnummer heeft kunt u tafelnummer 777 laten staan
Vervolgens bevestigt u uw reservering door deze te versturen.
Verwant materiaal
Beschikbaarheid van kopieën
Beschrijving van de series en archiefbestanddelen
- ARCHIEF VAN DE KONINKLIJKE HOLLANDSCHE LLOYD, 1907-1937 (1944), I.
  - Algemene stukken betreffende de leiding., 1.
    zie ook rubriek 5.
    - Notulenboeken van vergaderingen van de Raad van Commissarissen: vergaderstukken met bijlagen., 1912-1937; 1-4
      - 1912-1921, 1
      - 1922-1925, 2
      - 1926 - januari 1929, 3
      - Februari 1929 - januari 1937, 4
    - Als duplicaten bewaarde notulenboeken., 1907-1937; 5-9
      - 1907 - maart 1912, 5
      - Maart 1912 - augustus 1918, 6
      - September 1918 - oktober 1924, 7
      - November 1924 - april 1929, 8
      - April 1929 - januari 1937, 9
    - Prospectussen van uitgifte van aandelen., 1913-1927; 10
    - Ter documentatie verzamelde overzichten en statistieken op het gebied van handel en scheepvaart onder de rubriek "jaaroverzichten"., 1907-1938.; 11-18
      - Scheepsbouw. 1907-1935, 11
      - Cacao. 1914-1935, 12
      - Koffie. 1915-1935, 13
      - Vlees. 1923-1935, 14
      - Tabak. 1931, 15
      - Thee. 1930-1935, 16
      - Scheepvaart: meerjarentabellen van de Kamer van Koophandel in Amsterdam. 1926-1937, 17
      - Diversen. 1914-1938, 18
  - Financiele stukken., 2.
    - Contracten., 1927-1935; 19
    - Balansboeken., 1908-1935.; 20-45
      - 1908-1911, 20
      - 1912, 21
      - 1913, 22
      - 1914, 23
      - 1915, 24
      - 1916, 25
      - 1917, 26
      - 1918, 27
      - 1919, 28
      - 1920, 29
      - 1921, 30
      - 1922, 31
      - 1923, 32
      - 1924, 33
      - 1925, 34
      - 1926, 35
      - 1927, 36
      - 1928, 37
      - 1929, 38
      - 1930, 39
      - 1931, 40
      - 1932, 41
      - 1933, 42
      - 1934, 43
      - 1935, 44
      - 1936, 45
    - Financiële jaarverslagen en balansstaten, goedgekeurd door de Raad van commissarissen., 1908-1936.; 46-47
      - 1908-1927, 46
      - 1928-1936, 47
    - Accountantsrapporten en toelichtingen op de balans van winst- en verliesrekening., 1932-1934.; 48
    - Grootboeken., 1908-1935; 49-76
      - 1908, 49
      - 1909, 50
      - 1910, 51
      - 1911, 52
      - 1912, 53
      - 1913, 54
      - 1914, 55
      - 1915, 56
      - 1916, 57
      - 1917, 58
      - 1918, 59
      - 1919, 60
      - 1920, 61
      - 1921, 62
      - 1922, 63
      - 1923, 64
      - 1924, 65
      - 1925, 66
      - 1926, 67
      - 1927, 68
      - 1928, 69
      - 1929, 70
      - 1930, 71
      - 1931, 72
      - 1932, 73
      - 1933, 74
      - 1934, 75
      - 1935, 76
    - Registers van aandeelhouders en obligatieleningen., 1908-1935; 77-94
      - Preferente aandelen A. 1-18008., 77
      - Preferente aandelen B. 1-44952., 78
      - Nominaal Fl. 1000, --, 79-84
        - Nr. 1-5500., 79
        - Nr. 5501-10.000., 80
        - Nr. 10.001-15.000., 81
        - Nr. 15.001-20.000., 82
        - Nr. 20.001-25.000., 83
        - Nr. 25.001-30.000., 84
      - Onderaandelen, nr. 5301-5446., 85
      - Obligatielening 4% à fl. 250, genummerd 1-16709., 86
      - Obligatielening 4% à fl. 350, genummerd 1-16709., 87
      - Obligatielening 7% groot fl. 20.000.000. 1921., 88
      - Obligatielening 4% groot fl. 2.000.000. 1908., 89
      - Aandelen serie B, nr. 1-18590., 90
      - Aandelen serie C, nr. 1-14948., 91
      - Aandelen serie D, nr. 1-15712., 92
      - Aandelen op naam, 1908-1917., 93
      - Aandelen op naam, 1918-1922., 94
    - Effectenboeken, nr I en II., 1908-1935.; 95-96
      - nr. I, 95
      - nr. II, 96
    - Effectenboek op het ondersteuningsfonds., 1915-1929; 97
    - Balansboeken "Hoynk"., 1926-1931.; 98-101
      - 1926, 98
      - 1927, 99
      - 1928, 100
      - 1929-1931, 101
    - Stukken betreffende betalingsregelingen met personeelsleden, alsmede bewijsstukken ten behoeve van verzetsuitkeringen door de Stichting '40-'45., 1935-1944.; 102
    - Stukken betreffende de afwikkeling van de liquidatie., 1935-1937; 103
    - Diverse dossiers inzake de boekhouding, de vaststelling van een faillissement en de voorbereiding van de liquidatie., 1932-1936.; 104
    - Stukken betreffende een overeenkomst met de Nederlandse regering inzake kasvoorschotten., 1928-1932.; 105
    - Stukken betreffende de heffing van inkomstenbelasting door Brazilië., 1926.; 106
    - Overzicht van het vrachtvervoer over, 1935- 1936.; 107
    - Overeenkomsten inzake de beheersvergoeding voor te verrichte werkzaamheden door de liquidateur van de Lloyd., 1937.; 108
    - Dossiers inzake door de Nederlandse regering te verstrekken kasvoorschotten., 1907-1930.; 109-111
      - 1907-1924, 109
      - 1924-1930, 110
      - 1929-1930, 111
    - Dossier inzake een door de gemeente Amsterdam te verstrekken kasvoorschot., 1924-1930.; 112
  - Bouwtekeningen van terreinen en kantoren., 3.
    - Bouwtekeningen., 1916-1935-; 113-120
      - Lloyds Hotel, Amsterdam. 1917, 113
      - Kantoorgebouw in Buenos Aires. 1920, 114
      - Hoofdkantoor aan de Prins Hendrikkade, kantoor aan de Martelaarsgracht in Amsterdam. 1916-1918, 115
      - Idem. 1920, 116
      - Kantoren in Berlijn en Keulen. Z.j. (ca. 1935), 117
      - Gebouwen in de Rietlanden en aan de Javakade in Amsterdam. Z.j (ca. 1935), 118
      - Lloyds Hotel, Amsterdam. 1920, 119
      - Loodsen en magazijnen aan de Oostelijke Handelskade in Amsterdam. 1935, 120
  - Stukken betreffende scheepvaart en scheepsbouw., 4.
    - Bestekken en ontwerpen voor de nieuwbouw van schepen., 1928-1936.; 121
    - Registers van ingekomen scheepstijdingen., 1933-1935; 122-125
      - Grote vrachtschepen: registers op naam., 122
      - Kleine vrachtschepen: registers op naam., 123
      - Duitse schepen: registers op naam., 124
      - Mailschepen: registers op naam., 125
    - Rapport aan de Benas inzake de bouw van twee passagiersschepen, met daarin geplakte foto's van schepen., 12 September 1934.; 126
    - Passagiersstatistieken, op jaar geordend en gerubriceerd., 1908-1932.; 127-129
      - 1908-1914, 127
      - 1915-1926, 128
      - 1927-1932, 129
    - Algemene statistieken over het vervoer., 1932; 130-131
      - Deel 1, 130
      - Deel 2, 131
    - Samenvattingen van jaarstatistieken inzake het vervoer., 1908-1935; 132
    - Stukken betreffende een door de Poolse republiek verleende concessie inzake het vervoer van emigranten., 1929-1931.; 133
    - Stukken betreffende een samenwerkingsverband met de St. Petersburger handelscompagnie "Sotrudnik" inzake het passagiersvervoer vanuit Rusland., 1911-1916.; 134
    - Nota's inzake behoeften aan verbouwing en modernisering van bestaande passagiersschepen., 1932.; 135
    - Nota's inzake de nieuwbouw van vrachtschepen., 1933-1935.; 136
    - Stukken betreffende de torpedering van het s.s. "Tubantia" op 16 oktober 1916 en de afwikkeling van de schade., 1916-1920.; 137
    - Nadere correspondentie inzake de "Tubantia", 1920-1930.; 138
    - Memoranda van de Lloyd inzake geclaimde eigendomsrechten op de passagiersschepen Johann Heinrich Burchard (Limburgia) en William Oswald (Brabantia)., 1920.; 139
    - Lijsten van gewisselde gelden op het s.s. "Orania"., 1925-1931.; 140
    - Lijsten van passagiers uit Brazilië, vervoerd voor rekening van de Nederlandse regering, met correspondentie., 1910-1912.; 141
    - Rapport inzake een onderhoud met het departement van Economische Zaken over de instandhouding van een verbinding met Zuid-Amerika, met als bijlagen verzamelde correspondentie over de vaart op Zuid-Amerika, 1908-1935., 142
    - Stukken betreffende het zinken van het s.s. "Orania" en de afwikkeling van de daardoor ontstane schade., 1932-1935.; 143
    - Circulaires van de directie aan de kapiteins van de stoomschepen, gedrukt en genummerd., 1908-1927.; 144
    - Ingekomen conclusie van eis van M. Marino, advocaat van Hernan Saavedra Lamas in Rio de Janeiro, inzake een rechtsgeding tegen de gebroeders Dodero N.V. aldaar over een zeker contract., 1927.; 145
  - Diversen: voornamelijk stukken betreffende de leiding., 5.
    - Rapporten en circulaires inzake de reorganisatie van de vennootschap van de Lloyd. Gedrukt., April 1934.; 146
    - Verslagen inzake het beheer van de Raad van Commissarissen, doorslagen van het secretariaat., 1923-1926.; 147
    - Dossiers inzake organisatorische aspecten met betrekking tot de nieuwbouw van schepen., 1933-1935.; 148
    - Notulen van vergaderingen van vertegenwoordigers van de Lloyd, de Rotterdam-Zuid-Amerikalijn en de Holland-Amerikalijn., 1923-1927.; 149
    - Notulen van vergaderingen van vertegenwoordigers van de van Nederlandse havens varende lijnen in de Outward Continental Brazil-River Plate Freight conference., 1923-1925.; 150
    - Stukken betreffende samenwerkingsverbanden van de Lloyd met de Norddeutsche Lloyd en de Hamburg-Südamerikanische Dampfschiffahrtgesellschaft., 1930-1935.; 151
    - Kabinetsarchivalia van directeur N. de Roemer, dossiersgewijs geordend., 1930-1936.; 152-153
      - 1930-1931, 152
      - 1932-1936, 153
    - "Agentenstatistiek Zuid-Amerika", houdende statistische tabellen van vermoedelijk boekingen., 1908-1932.; 154
    - Album met handtekeningen van de deelnemers aan het huldeblijk, aangeboden aan J.H.Ph. Cramer, ter gelegenheid van zijn 25-jarig jubileum, met tekeningen van Wiesenhaan. Met ingekomen felicitatie en foto van de jubilaris., 1930 mei 1; 169; 1 omslag
      Schenking R.T. van Leeuwen 2016.
- ARCHIEF VAN DE HOLLAND-ZUID-AMERIKALIJN, 1899-1908., II.
  - Notulenboeken van gedelegeerden., 1902-1908.; 155-156
    - 1902-1907, 155
    - 1907-1908, 156
  - Balansoverzichten en jaarverslagen., 1899-1906.; 157
  - Register van overschrijving van aandelen., 1901-1907.; 158
  - Stukken bestemd voor samenstelling van de jaarbalans., 1899-1908.; 159
  - Verzamelde krantenknipsels, met tafel., 1899-1906.; 160
  - Register van aandelen., 1899-1906.; 161
  - Grootboeken., 1899-1907.; 162-168
    - 1899-1902, 162
    - 1901-1902, 163
    - 1903, 164
    - 1904, 165
    - 1905, 166
    - 1906, 167
    - 1907, 168